臺灣高雄地方法院刑事判決　　　　　　 100年度簡字第4932號
公　訴　人　臺灣高雄地方法院檢察署檢察官
被　　　告　李明華
上列被告因竊盜案件，經檢察官提起公訴（100 年度偵字第2076
2 號），因被告自白犯罪，本院認宜逕以簡易判決處刑，判決如
下：
    主  文
李明華犯竊盜罪，累犯，處有期徒刑陸月，如易科罰金，以新臺
幣壹仟元折算壹日。
    事實及理由
一、犯罪事實：李明華前於民國88年間，因懲治盜匪條例案件，
    經臺灣高等法院高雄分院判處有期徒刑8 年確定，於91年9
    月20日縮短刑期假釋付保護管束；復於93年間，因傷害案件
    ，經本院判處拘役40日確定，嗣經減為拘役20日確定；又於
    94年間竊盜案件，經臺灣高等法院高雄分院判處有期徒刑2
    年確定；另於94年間因施用毒品案件，經本院分別判處有期
    徒刑10月、6 月確定，嗣經減為有期徒刑5 月、3 月，並與
    上開竊盜案件合併定應執行有期徒刑2 年6 月確定，前開假
    釋因而經撤銷，上開各罪及假釋經撤銷後之殘刑3 年7 月1
    日接續執行，於99年9 月24日縮刑期滿執行完畢。詎仍不知
    悔改，於100 年7 月11日中午12時12分許，騎乘車號ZKP-23
    5 號輕機車，行經高雄市○○區○○路與苓南路口時，見林
    泳薰停放在該處之車號9688-XK 號自小客車未上鎖且無人看
    管，竟意圖為自己不法所有，打開該車左後車門，徒手竊取
    車內之橘色大包包1 只（內有行動電話3 支、翻譯機1 台、
    錄音筆1 支、粉紅色小包包1 只、紅色皮夾1 只、身分證、
    駕照、健保卡各1 張、信用卡8 張、新臺幣《下同》3,000
    元、美金200 元、汽車鑰匙1 串）。得手後，旋騎乘前揭機
    車逃離現場，並將竊得之美金200 元兌換為新臺幣5,600 元
    後，花用其中1,200 元。嗣經警調閱監視錄影畫面，循線於
    同日夜間11時許，在林明華位於高雄市旗津區北汕巷4 之2
    號住處查獲，並當場扣得上開橘色大包包1 只、行動電話3
    支、翻譯機1 台、錄音筆1 支、粉紅色小包包1 只及剩餘贓
    款7,400 元（上開扣案物均由林泳薰領回），而查悉上情。
    案經林泳薰訴由高雄市政府警察局苓雅分局移送臺灣高雄地
    方法院檢察署檢察官偵查起訴。
二、上開犯罪事實，業據被告李明華坦承不諱，核與告訴人林泳
    薰於警詢時之指訴相符（見高雄市政府警察局苓雅分局高市
    警苓分偵字第1000021373號卷《下稱警卷》第7 至9 頁），
    復有高雄市政府警察局苓雅分局搜索扣押筆錄、扣押物品目
    錄表、贓物認領保管單各1 份、被告竊取財物現場之監視錄
    影畫面翻拍照片6 張、查獲現場照片3 張、扣案物品照片9
    張在卷可稽（見警卷第10至13、16至26頁），且有前開贓物
    扣案可佐（均已由告訴人領回），足認被告上開任意性自白
    與事實相符。本件事證明確，被告上開竊盜犯行，堪以認定
    ，應予依法論科。
三、核被告所為，係犯刑法第320 條第1 項竊盜罪。被告前於88
    年間，因懲治盜匪條例案件，經臺灣高等法院高雄分院判處
    有期徒刑8 年確定，於91年9 月20日縮短刑期假釋付保護管
    束；復於93年間，因傷害案件，經本院判處拘役40日確定，
    嗣經減為拘役20日確定；又於94年間竊盜案件，經臺灣高等
    法院高雄分院判處有期徒刑2 年確定；另於94年間因施用毒
    品案件，經本院分別判處有期徒刑10月、6 月確定，嗣經減
    為有期徒刑5 月、3 月，並與上開竊盜案件合併定應執行有
    期徒刑2 年6 月確定，前開假釋因而經撤銷，上開各罪及假
    釋經撤銷後之殘刑3 年7 月1 日接續執行，於99年9 月24日
    縮刑期滿執行完畢等情，有臺灣高等法院被告前案紀錄表1
    份在卷可按，被告受徒刑之執行完畢，5 年以內故意再犯上
    開有期徒刑以上之罪，為累犯，應依刑法第47條第1 項規定
    ，加重其刑。爰審酌被告正值壯年，不思以正當途徑賺取所
    需，任意竊取他人財物，毫不尊重他人財產權，破壞社會治
    安，所為實不足取，惟念及被告犯後坦承犯行，態度尚可，
    所竊財物價值尚非甚鉅，且部分財物已由告訴人領回，損失
    稍減，暨其犯罪之動機、目的、手段、所生危害等一切具體
    情狀，量處如主文所示之刑，且斟酌被告之智識程度、家庭
    經濟狀況等情事，諭知易科罰金之折算標準，以示懲儆。公
    訴人雖具體求刑有期徒刑10月，惟本院認被告以量處如主文
    所示之刑為適當，公訴人之求刑，略屬過重，附此敘明。
四、依刑事訴訟法第449 條第2 項、第3 項，刑法第320 條第1
    項、第47條第1 項、第41條第1 項前段，刑法施行法第1 條
    之1 ，逕以簡易判決處刑如主文。
五、如不服本判決，應於收受送達判決之日起10日內，向本院提
    起上訴（須附繕本）。
中    華    民    國   100    年    9     月    6     日
                  高雄簡易庭  法  官  毛妍懿
以上正本證明與原本無異。
如不服本判決，應於判決送達之日起10日內向本院提出上訴書狀
。
中    華    民    國   100    年    9     月    8     日
                              書記官  林晏光
附錄本案論罪科刑法條：
中華民國刑法第320條
（普通竊盜罪、竊佔罪）
意圖為自己或第三人不法之所有，而竊取他人之動產者，為竊盜
罪，處5 年以下有期徒刑、拘役或5 百元以下罰金。
意圖為自己或第三人不法之利益，而竊佔他人之不動產者，依前
項之規定處斷。
前二項之未遂犯罰之。